臺灣高雄地方法院刑事判決　　　　　　　96年度訴字第4360號
　　公　訴　人　臺灣高雄地方法院檢察署檢察官
　　被　　　告　乙○○
　　　　　　　　　　　　另案.
上列被告因毒品危害防制條例案件，經檢察官提起公訴（96年度
毒偵字第6929、7752號），被告經訊問後為有罪之陳述，本院合
議庭裁定由受命法官獨任進行簡式審判程式，並判決如下：
    主  文
乙○○施用第一級毒品，累犯，處有期徒刑拾月，扣案如附表二
編號1 、5 、6 所示之物沒收銷燬之，附表三所示之物沒收；又
施用第一級毒品，累犯，處有期徒刑拾月，扣案如附表二編號7
所示之物沒收銷燬之；又施用第二級毒品，累犯，處有期徒刑陸
月，扣案如附表二編號2 、3 、4 所示之物沒收銷燬之，扣案如
附表三編號1 、2 所示之物沒收；又施用第二級毒品，累犯，處
有期徒刑陸月。應執行有期徒刑貳年肆月，扣案如附表二所示之
物沒收銷燬之，扣案如附表三所示之物沒收。
    事實及理由
一、本件被告乙○○所犯係死刑、無期徒刑、最輕本刑為3 年以
    上有期徒刑以外之罪，其於準備程式中就被訴事實為有罪之
    陳述，經法官告知簡式審判程式之旨，並聽取公訴人及被告
    之意見後，本院合議庭認宜進行簡式審判程式，依刑事訴訟
    法第273 條之1 第1 項規定，合議裁定由受命法官獨任進行
    簡式審判程式，合先敘明。
二、乙○○前因毒品危害防制條例案件，經本院93年度訴字第31
    41號判決處有期徒刑11月確定，甫於民國95年8 月4 日縮刑
    期滿執行完畢。另因施用毒品案件，經本院以92年度毒聲字
    第3861號裁定送觀察勒戒，甫於92年7 月2 日因無繼續施用
    傾向出所。詎仍不知悔改，乙○○明知海洛因為毒品危害防
    制條例第2 條第2 項第1 款明定之第一級毒品，不得施用或
    持有，復分別基於施用第一級毒品之犯意，而分別在附表一
    編號1 、2 所示之時、地，以將海洛因加水稀釋以針筒注射
    方式，各施用海洛因1 次。乙○○復明知甲基安非他命為毒
    品危害防制條例第2 條第2 項第2 款明定之第二級毒品，不
    得施用或持有，復分別基於施用第二級毒品之犯意，而分別
    在附表一編號3 、4 所示之時、地，將甲基安非他命置入玻
    璃球內以火燒烤方式，各施用甲基安非他命1 次。嗣分別於
    附表一編號1 （同編號3） 、2 （同編號4） 所示之時、地
    為警查獲，經乙○○同意採尿送驗，並扣得附表二編號1 至
    7 、附表三編號1 至3 所示之物，始悉上情。案經高雄縣政
    府警察局旗山分局報告臺灣高雄地方法院檢察署檢察官偵查
    起訴。
三、本件證據部分除補充：「被告於本院準備程式及審判程式中
    之陳述」、「高雄醫學大學附設中和紀念醫院檢驗報告27紙
    」，餘均引用檢察官起訴書所載（如附件）。訊據被告對上
    揭事實坦承不諱，且其為警查獲時所採取之尿液，均經送請
    台灣檢驗科技股份有限公司檢驗結果，均呈嗎啡、甲基安非
    他命陽性反應，此分別有該公司96年8 月10日、96年8 月23
    日濫用藥物尿液檢驗報告、姓名對照表各1 紙附卷可查（見
    96年度毒偵字第7752號卷第52、53頁、96年度毒偵字第6929
    號卷第31、32頁）。此外，扣案如附表二編號1 所示之物，
    經送請高雄市立凱旋醫院檢驗，確係海洛因無訛（檢驗後淨
    重0.114 公克），此有該醫院96年8 月20日鑑定書一份在卷
    可查（見96年度毒偵字第7752號卷第47頁）；又扣案如附表
    二編號5 、6 、7 所示之物，經送請高雄醫學大學附設中和
    紀念醫院檢驗，確呈海洛因陽性反應，此有該醫院96年11月
    13日檢驗報告在卷可查（見附表二編號5 、6 、7 出處）；
    又扣案如附表二編號2 、3 、4 所示之物，經送請高雄醫學
    大學附設中和紀念醫院檢驗，確呈甲基安非他命陽性反應，
    此有該醫院96年11月13日檢驗報告在卷可查（見附表二編號
    2 、3 、4 出處），足認被告之自白與事實相符，本件事證
    明確，被告施用第一級毒品海洛因、第二級毒品甲基安非他
    命之事實，堪以認定。被告曾因施用毒品案件，經本院以92
    年度毒聲字第3861號裁定送觀察勒戒，甫於92年7 月2 日因
    無繼續施用傾向出所，其於觀察勒戒出所後5 年內再犯本案
    施用毒品罪，應依法論科。
四、核被告乙○○所為，係犯毒品危害防制條例第10條第1 項之
    施用第一級毒品罪；同條例第10條第2 項之施用第二級毒品
    罪。被告為供施用而分別持有第一級毒品海洛因、第二級毒
    品甲基安非他命，其於施用前後分別持有海洛因、甲基安非
    他命之低度行為，應為施用之高度行為所吸收，均不另論罪
    。被告所犯上開4 罪，犯意各別，構成要件互殊，應予分論
    併罰。被告前因毒品危害防制條例案件，經本院93年度訴字
    第3141號判決處有期徒刑11月確定，甫於95年8 月4 日縮刑
    期滿執行完畢乙節，有臺灣高等法院被告前案紀錄表1 份在
    卷可考，其受有期徒刑執行完畢，5 年內故意再犯本件之罪
    ，均為累犯，均應依刑法第47條第1 項之規定加重其刑。茲
    審酌被告前因施用毒品案件，業經觀察勒戒，竟仍未戒除惡
    習，意志力顯然不足，非再次入監服刑不足以戒絕矯正，惟
    念其行為尚未害及他人，及其犯後坦承犯行，態度良好等一
    切情狀，酌情分別量處如主文所示之刑及定其應執行之刑，
    以示懲儆。
五、扣案如附表二編號1 所示之物，經鑑定確係海洛因，已如前
    述；扣案如附表二編號5 、6 、7 所示之物，經鑑定確呈海
    洛因陽性反應，前已敘明；扣案如附表二編號2 所示之物，
    經鑑定確屬甲基安非他命，前已敘明；扣案如附表二編號3
    、4 所示之物，經鑑定確呈甲基安非他命陽性反應，前已敘
    明，而扣案如附表二編號5 、6 、7 所示之物及附表二編號
    1 之殘渣袋，因均已難與海洛因析離，自應視為海洛因之一
    部分；扣案如附表二編號3、4所示之物及附表二編號2 之殘
    渣袋，因均已難與甲基安非他命析離，自應視為甲基安非他
    命之一部分，爰均依毒品危害防制條例第18條第1 項前段規
    定宣告沒收銷燬之。另附表三編號1 至3 所示之物，送驗後
    均無第一級、第二級毒品之陽性反應，此有高雄醫學大學附
    設中和紀念醫院96年11月13日檢驗報告在卷可查（見附表三
    出處），然為被告所有，預備供被告犯罪所用，業據被告供
    明在卷（見本院96年11月19日準備程序筆錄第2 頁），附表
    三編號1 、2 所示之物係預備供施用海洛因及甲基安非他命
    所用，附表三編號3 所示之物，則係預備供施用海洛因之用
    ，均應依刑法第38條第1 項第2 款之規定宣告沒收。至於附
    表二編號1 所示之海洛因、附表二編號2 所示之甲基安非他
    命因鑑驗耗損部分，業經滅失，爰均不為沒收銷燬之諭知。
據上論斷，應依刑事訴訟法第273 條之1 第1 項、第284 條之1
、第299 條第1 項前段、第310 條之2 、第454 條第2 項，毒品
危害防制條例第10條第1 項、第2 項、第18條第1 項前段，刑法
第11條、第47條第1 項、第51條第5 款、第38條第1 項第2 款，
判決如主文。
本案經檢察官甲○○到庭執行職務。
中　　華　　民　　國　　96　　年　　12　　月　　10　　日
                  刑事第三庭  法　官  何佩陵
以上正本證明與原本無異。
如不服本判決應於收受本判決後10日內向本院提出上訴書狀，並
應敘述具體理由，如未敘述上訴理由者，應於上訴期間屆滿後20
日內補提理由書狀於本院（均須按他造當事人之人數附繕本）。
中　　華　　民　　國　　96　　年　　12　　月　　10　　日
                              書記官  鍾淑美
附錄本案所犯法條：
毒品危害防制條例第10條
施用第一級毒品者，處 6 月以上 5 年以下有期徒刑。
施用第二級毒品者，處 3 年以下有期徒刑。
附表一
┌──┬──────┬───────┬────────┬──────┐
│編號│  犯罪時間  │   犯罪地點   │  查獲時、地    │   扣案物   │
├──┼──────┼───────┼────────┼──────┤
│ 1  │96年7月30日 │在高雄縣美濃鎮│96年7 月30日12時│附表二編號1 │
│    │10時許      │中正路3 段6 巷│35分許，在高雄縣│、5 、6     │
│    │            │11號住處      │旗山鎮○○街4 號│附表三編號1 │
│    │            │              │「上豪遊藝場」  │、2、3      │
├──┼──────┼───────┼────────┼──────┤
│ 2  │96年8月8日2 │同上          │96年8月8日13時許│附表二編號7 │
│    │時許        │              │，在高雄縣美濃鎮│            │
│    │            │              │中正路2 段741 號│            │
├──┼──────┼───────┼────────┼──────┤
│ 3  │96年7月30日 │同上          │96年7 月30日12時│附表二編號2 │
│    │12時        │              │35分許，在高雄縣│、3 、4     │
│    │            │              │旗山鎮○○街4 號│附表三編號1 │
│    │            │              │「上豪遊藝場」  │、2         │
├──┼──────┼───────┼────────┼──────┤
│ 4  │96年8 月7 日│同上          │96年8月8日13時許│無          │
│    │12時        │              │，在高雄縣美濃鎮│            │
│    │            │              │中正路2 段741 號│            │
└──┴──────┴───────┴────────┴──────┘
 附表二
┌──┬─────┬──┬──────────┬─────┐
│編號│  名  稱  │數量│   檢  驗  結  果   │  出  處  │
├──┼─────┼──┼──────────┼─────┤
│ 1  │海洛因    │1包 │高雄市立凱旋醫院濫用│96年毒偵字│
│    │含殘渣袋1 │    │藥物成品檢驗鑑定書，│第7752號卷│
│    │只        │    │檢驗結果：海洛因呈現│第47頁    │
│    │          │    │陽性反應（檢驗後淨重│          │
│    │          │    │0.114公克）         │          │
├──┼─────┼──┼──────────┼─────┤
│ 2  │甲基安非他│5包 │高雄醫學大學附設中和│本院卷第33│
│    │命        │    │紀念醫院檢驗報告，檢│至37頁    │
│    │含殘渣袋5 │    │驗結果：甲基安非他命│          │
│    │只        │    │皆呈現陽性反應（檢驗│          │
│    │          │    │後淨重分別為0.176 公│          │
│    │          │    │克、0.102 公克、0.08│          │
│    │          │    │2 公克、0.131 公克、│          │
│    │          │    │0.131公克）         │          │
├──┼─────┼──┼──────────┼─────┤
│ 3  │吸食器    │1組 │高雄醫學大學附設中和│本院卷第38│
│    │          │    │紀念醫院檢驗報告，檢│頁        │
│    │          │    │驗結果：甲基安非他命│          │
│    │          │    │呈現陽性            │          │
├──┼─────┼──┼──────────┼─────┤
│ 4  │玻璃球    │1個 │高雄醫學大學附設中和│本院卷第39│
│    │          │    │紀念醫院檢驗報告，檢│頁        │
│    │          │    │驗結果：甲基安非他命│          │
│    │          │    │呈現陽性            │          │
├──┼─────┼──┼──────────┼─────┤
│ 5  │塑膠鏟子  │3支 │高雄醫學大學附設中和│本院卷第41│
│    │          │    │紀念醫院檢驗報告，檢│、43、44頁│
│    │          │    │驗結果：海洛因皆呈現│          │
│    │          │    │陽性                │          │
├──┼─────┼──┼──────────┼─────┤
│ 6  │針筒      │4支 │高雄醫學大學附設中和│本院卷第46│
│    │          │    │紀念醫院檢驗報告，檢│、49、55、│
│    │          │    │驗結果：海洛因呈現陽│56頁      │
│    │          │    │性                  │          │
├──┼─────┼──┼──────────┼─────┤
│ 7  │針筒      │1支 │高雄醫學大學附設中和│本院卷第30│
│    │          │    │紀念醫院檢驗報告，檢│頁        │
│    │          │    │驗結果：海洛因呈現陽│          │
│    │          │    │性                  │          │
└──┴─────┴──┴──────────┴─────┘
 附表三
┌──┬─────┬──┬──────────┬─────┐
│編號│名稱      │數量│檢驗結果            │出處      │
├──┼─────┼──┼──────────┼─────┤
│ 1  │塑膠鏟子  │2支 │高雄醫學大學附設中和│本院卷第40│
│    │          │    │紀念醫院檢驗報告，檢│、42頁    │
│    │          │    │驗結果：甲基安非他命│          │
│    │          │    │、海洛因皆呈現陰性  │          │
├──┼─────┼──┼──────────┼─────┤
│ 2  │夾鏈袋    │66個│高雄醫學大學附設中和│本院卷第45│
│    │          │    │紀念醫院檢驗報告，檢│頁        │
│    │          │    │驗結果：甲基安非他命│          │
│    │          │    │、海洛因皆呈現陰性  │          │
├──┼─────┼──┼──────────┼─────┤
│ 3  │針筒      │24支│高雄醫學大學附設中和│本院卷第47│
│    │          │    │紀念醫院檢驗報告，檢│、48、50～│
│    │          │    │驗結果：甲基安非他命│54、57、58│
│    │          │    │、海洛因皆呈現陰性  │頁        │
└──┴─────┴──┴──────────┴─────┘
